臺灣臺中地方法院刑事判決　　　　　　　　　　　　九十三年度易字第一九五七號
　　公　訴　人　臺灣臺中地方法院檢察署檢察官
　　被　　　告　甲○○
右列被告因毒品危害防制條例案件，經檢察官提起公訴（九十三年度毒偵字第三一二
八號），本院合議庭裁定由受命法官獨任行簡式審判程序，判決如左：
    主  文
甲○○連續施用第二級毒品，累犯，處有期徒刑伍月，如易科罰金，以參佰元折算壹
日。
    事  實
一、甲○○曾因二次施用毒品案件，先後經依法院裁定送觀察、勒戒後，均認無繼續
    施用毒品之傾向，由臺灣南投地方法院檢察署檢察官於民國八十八年十二月二十
    九日及八十九年二月二十四日，分別以八十八年度毒偵字第七三六號及八十九年
    度毒偵字第一六一號、第三九五號為不起訴處分確定。其後，復因施用第二級毒
    品案件，經檢察官起訴後，由本院以九十一年度易字第一○八四號判決判處有期
    徒刑五月、如易科罰金以三百元折算一日確定，甫於九十二年八月二十八日執行
    徒刑完畢出監。詎其猶不知悔改，復基於施用第二級毒品安非他命之概括犯意，
    自九十三年二月初起至九十三年七月二十三日凌晨五時許回溯四日內之某時（不
    包含下述經警盤查後之時間），在臺中縣潭子鄉工作處所或臺中縣霧峰鄉友人住
    處（地址均不詳）等地，以將安非他命置於玻璃球內，於其下點火後吸其煙霧之
    方式，及約每星期施用一次之頻率，連續施用第二級毒品安非他命多次。嗣於九
    十三年七月二十三日凌晨三時五十分許，在臺中市○區○○路與旱溪臺東路口因
    形跡可疑接受警方盤查時，主動供承部分犯行，經警採集其尿液送驗後查獲。
二、案經臺中市警察局移送臺灣臺中地方法院檢察署檢察官偵查起訴，本院改由受命
    法官獨任行簡式審判程序。
    理  由
一、右揭事實，業據被告甲○○於警詢及本院審理中，均坦承不諱（被告於審理中所
    述警詢中所言不實之事項，核與本案犯罪之成立及事實之認定無影響），而被告
    於九十三年七月二十三日五時許經臺中市警察局員警採集其尿液送驗後，結果呈
    安非他命陽性反應之情，亦有臺中市警察局少年隊偵查組委託鑑驗尿液代號與真
    實姓名對照表、詮昕科技股份有限公司濫用藥物尿液檢驗報告各一份附卷可稽；
    是核被告之自白與事實相符，本件事證明確，被告犯行堪以認定。
二、按安非他命為毒品危害防制條例第二條第二項第二款所稱之第二級毒品，是核被
    告甲○○所為，係犯該條例第十條第二項所稱之施用第二級毒品罪。被告為供施
    用第二級毒品安非他命而持有安非他命之低度行為，應為施用之高度行為所吸收
    ，不另論罪。又其先後多次所為施用第二級毒品之犯行，時間緊接，所犯構成要
    件相同，顯係基於概括犯意反覆為之，應依連續犯之規定論以一罪，並依法加重
    其刑。公訴意旨雖僅就被告至九十三年七月初之施用毒品犯行加以起訴，惟被告
    既於九十三年七月二十三日五時許經員警採集之尿液，仍呈安非他命陽性反應，
    自無可能僅施用至九十三年七月初止，應依合理毒品代謝之速率，認定其施用之
    時間至九十三年七月二十三日凌晨五時許回溯四日內之某時（但不包含經警盤查
    後之時間）；且此部分既因具有連續犯之裁判上一罪關係，為起訴效力所及，本
    院仍應併予審理。次查，被告曾因施用第二級毒品案件，經本院以九十一年度易
    字第一○八四號判決判處有期徒刑五月、如易科罰金以三百元折算一日確定，甫
  於九十二年八月二十八日執行徒刑完畢出監等情，業有其臺灣高等法院被告全國
    前案紀錄表在卷可查，其於受有期徒刑之執行完畢後五年內，再犯本件有期徒刑
    以上之罪，為累犯，應依法遞加重其刑。被告雖於接受警詢、盤查時，即主動坦
    承有施用毒品之犯行，然：(一)自首者，以就屬於裁判上一罪之各罪均供出為必要
    （最高法院七十三年度第二次刑事庭會議決議(二)參照），被告僅供承施用毒品至
    九十三年七月初，不能認已合於自首之要件，(二)被告曾因施用毒品案件，經多達
    三次之觀察、勒戒及起訴、審判程序（見前述前案紀錄表所載），其為上開部分
    不實之供述，是否有接受裁判之意思，亦值懷疑，(三)且被告前因施用毒品案件執
    行刑罰完畢尚未逾二年，員警原得依毒品危害防制條例第二十五條第二項之規定
    對其強制採尿，是本件尚無得適用刑法第六十二條前段自首減輕其刑之規定可言
    。爰審酌被告前經多次觀察、勒戒、強制戒治及不起訴處分與起訴、審判程序後
    ，仍未能自我克制以戒除毒癮，其施用毒品足以戕害自身健康，並生對於社會安
    全與公共秩序之潛在危害，惟其犯罪後已主動坦承大部之犯行，態度尚屬良好，
    及其素行、施用毒品之期間長短、次數、犯罪之動機與目的等一切情狀，予以量
    處如主文所示之刑，並諭知易科罰金之折算標準，以示懲儆。
據上論斷，應依刑事訴訟法第二百七十三條之一第一項、第二百九十九條第一項前段
，毒品危害防制條例第十條第二項，刑法第十一條前段、第五十六條、第四十七條、
第四十一條第一項前段，罰金罰鍰提高標準條例第二條，判決如主文。
本案經檢察官盧永盛到庭執行職務。
中      華      民      國    九十三    年      九      月     三十     日
                          臺灣臺中地方法院刑事第六庭
                              法  官 鄧  敏  雄
右正本證明與原本無異。
如不服本判決，應於判決送達後十日內向本院提出上訴狀，上訴於臺灣高等法院臺中
分院( 須附繕本 )。
                               書記官
中      華      民     國      九十三      年      十     月     四    日
附錄本案論罪科刑法條全文：
毒品危害防制條例第十條第二項
施用第二級毒品者，處三年以下有期徒刑。
